臺灣高等法院刑事裁定
110年度聲字第4379號
聲  請  人  臺灣高等檢察署檢察官
受  刑  人  紀德尚

                    住新竹市○區○○里○○○路00巷00弄0號（現於法務部○○○○○○○執行）
上列聲請人因受刑人數罪併罰有二裁判以上，聲請定其應執行之
刑（聲請案號：臺灣高等檢察署110年度執聲字第1963號），本
院裁定如下：
    主  文
紀德尚犯如附表所示各罪所處之刑，應執行有期徒刑壹年陸月。
    理  由
一、聲請意旨略以：受刑人紀德尚因竊盜等數罪，先後經判決確
    定如附表，應依刑法第50條第1項第1款、第2項、第53條、
    第51條第5款，定其應執行之刑，爰依刑事訴訟法第477條第
    1項之規定聲請定應執行之刑等語。
二、按裁判確定前犯數罪者，併合處罰之。但有下列情形之一者
    ，不在此限：一、得易科罰金之罪與不得易科罰金之罪。又
    前項但書情形，受刑人請求檢察官聲請定應執行刑者，依第
    51條規定定之。在有二裁判以上者，依第51條之規定，定其
    應執行之刑。而數罪併罰，分別宣告其罪之刑，依下列各款
    定其應執行者：五、宣告多數有期徒刑者，於各刑中之最長
    期以上，各刑合併之刑期以下，定其刑期，但不得逾30年，
    刑法第50條第1項但書第1款、第2項、第53條、第51條第5款
    分別定有明文。又數罪併罰，依刑法第51條第5款規定，於
    各刑中之最長期以上，各刑合併之刑期以下，定其刑期，但
    不得逾30年，乃係因刑罰之科處，應以行為人之責任為基礎
    ，考量人之生命有限，刑罰對被告造成之痛苦程度，係以刑
    度增加而生加乘效果，而非等比方式增加，如以實質累加方
    式執行，刑責恐將偏重過苛，採限制加重原則，授權法官綜
    合斟酌被告犯罪行為之不法與罪責程度、各罪彼此間之關聯
    性（例如數罪犯罪時間、空間、各行為所侵害法益之專屬性
    或同一性、數罪對法益侵害之加重效應等）、數罪所反應被
    告人格特性與傾向、對被告施以矯正之必要性等，妥適裁量
    最終具體應實現之刑罰，以符罪責相當之要求。因此法院於
    酌定執行刑時，應體察法律恤刑之目的，為妥適之裁量，俾
    符合實質平等原則，否則有悖於公平正義，即有裁量權行使
    不當之違失（詳最高法院105年度台抗字第626號、105年度
    台抗字第715號裁定意旨參照）。
三、經查：
　㈠受刑人所犯如附表編號1至4所示之罪，先後經判處如附表編
    號1至4所示之刑，均經分別確定在案。又受刑人所犯如附表
    各編號所示之罪，其中編號2、3所示之罪為不得易科罰金外
    ，編號1、4則屬得易科罰金之罪，茲受刑人請求檢察官向本
    院聲請定其應執行之刑，有如附表所示各編號判決書、本院
    被告前案紀錄表、臺灣新竹地方檢察署受刑人定執行刑或易
    科罰金意願回覆表在卷可按（詳本院卷第11頁、第13頁至第
    41頁、第81頁至第113頁），本院審核受刑人所犯如附表所
    示之罪，均係於附表編號1所示判決確定日期前為之，且本
    院係最後之事實審，核與法令規定並無不合，認檢察官聲請
    為正當，應予准許。
　㈡本院曾將聲請人前揭聲請書及附表影本函請受刑人於文到5日
    內表示意見，然受刑人於110年11月29日收受後迄110年12月
    13日均未具狀表示意見，亦有本院110年11月23日院彥刑火1
    10聲4379字第1100004814號函、法務部○○○○○○○110年12月6
    日竹監總決字第11006270320號函覆、受刑人本院送達證書
    、本院110年12月13日公務電話查詢紀錄表、收狀資料查詢
    清單等存卷可佐（詳本院卷第115頁、第119頁至第125頁）
    ，經審酌受刑人所犯如附表編號1至4所示之罪，分別係竊盜
    、加重竊盜等罪質，侵害法益、犯罪情節等尚屬類似，而均
    為財產犯罪，行為態樣大致相同或類似，犯罪時間亦部分尚
    屬密接，並斟酌本件之犯罪次數，且被害之人數，及其犯罪
    所生危害；並考量受刑人所犯上開諸罪所反映人格特質之差
    異，所犯數罪之犯罪類型多屬相同之（加重）竊盜罪，於併
    合處罰時，其責任非難重複之程度較高，以及實現刑罰經濟
    的功能，暨數罪對法益侵害之效應，而於附表所示各罪宣告
    刑總和上限之內、外部性界限，依刑法第51條第5款規定，
    定其應執行如主文所示之刑。
四、爰依刑事訴訟法第477條第1項，刑法第50條第1項但書第1款
    、第2項、第53條、第51條第5款，裁定如主文。
中　　華　　民　　國　　110 　年　　12　　月　　14　　日
                  刑事第十九庭  審判長法　官　曾淑華
                                      法　官　許文章
　　　　　　　　　　　　　　　　　　　法  官  陳文貴
以上正本證明與原本無異。
不得抗告。
                                      書記官  謝秀青
中　　華　　民　　國　　110 　年　　12　　月　　14　　日
附表：
編            號  1 2 3 　　　　４ 罪            名          竊盜罪      加重竊盜罪       加重竊盜罪 　　　竊盜罪 宣     告     刑  有期徒刑5月，如易科罰金以新台幣1千元折算1日 有期徒刑8月 有期徒刑7月 有期徒刑4月，如易科罰金以新台幣1千元折算1日 犯   罪   日  期  109年3月9日上午8時20分前某時許 109年5月24日凌晨2時51分許 108年12月25日凌晨3時許 108年12月24日晚間22時許起迄同年月25日凌晨3時許間之某日時許 偵   查   機  關年   度   案  號  台中地檢109年度偵字第18829號 臺中地檢109年度偵字第19377號 新竹地檢109年度偵字第310號 新竹地檢109年度偵字第310號 最  後   事實審 法    院 臺中地院 臺中地院 本院 本院  案    號 109年度簡上字第427號 109年度易字第2261號 109年度上易字第1652號 109年度上易字第1652號  判決日期 109年12月10日 110年3月12日 110年3月16日 110年3月16日 確  定   判  決 法    院 臺中地院 臺中地院 本院 本院  案    號 109年度簡上字第427號 109年度易字第2261號 109年度上易字第1652號 109年度上易字第1652號  判    決確定日期 109年12月10日 110年4月8日 110年3月16日 110年3月16日 是否為得易科罰金之案件           是          否          否         是 備            註  臺中地檢110年度執字第3833號(尚未執行) 臺中地檢110年度執字第5136號(羈押70日，尚未執行） 新竹地檢110年度執字第1594號 新竹地檢110年度執字第1595號